# 求助版主关于亏损企业租赁负债确认递延所得税资产问题

提问人：yinpo123 时间：2023-06-13 20:15:25
版主你好，亏损企业使用权资产要确认递延所得税负债，考虑未来是否有足够应纳税所得额确认租赁负债相关的递延所得税资产。
我的问题是:因为企业存在可抵扣亏损，如果未来应纳税所得额等于使用权资产金额，在确认递延所得税资产时，优先确认可抵扣亏损的递延所得税资产还是租赁负债的递延所得税资产。
看您之前帖子是确认租赁负债相关的递延所得税资产，但是公司有税务上可弥补亏损情况下，确认递延所得税资产是否有先后顺序，有些疑惑。感谢版主指导！

回答人：chenyiwei
这种情况下可在已确认递延所得税负债的限度内确认递延所得税资产，在确认递延所得税资产时，优先使用“与可抵扣亏损相关”的名义，在可抵扣亏损已全额确认递延所得税资产后，如还有剩余的，则确认“与租赁负债相关的递延所得税资产”。